# BOT项目委托方如何账务处理

提问人：心轩 时间：2020-09-08 12:33:06
陈版主:甲公司（国企）与乙公司（民企）联合开发矿井瓦斯发电项目，合同约定：甲公司负责立项手续及瓦斯抽采管线建设，乙公司负责发电设备建设和电厂运营，运营期限为 15 年，期限届满后，无偿将电厂移交甲公司，乙公司将电能销售甲公司，甲公司按照对外销售电价的95%向乙公司结算。
存在问题：1.由于甲公司并不承担电能生产过程中的风险，甲公司应该全额确认收入，按照95%确认成本，还是按照5%，净额确认收入；
2.届满甲公司收到乙公司移交的资产，如何进行账务处理

回答人：chenyiwei
1 、甲公司更多地是代理人，应按净额法确认收入。，
2 、由于电厂的建造全部由乙公司出资，甲公司并未出资（除了附属设施以外），因此 15 年期满后收回电厂时，固定资产的初始成本为零。